# 对《计学撮要 2015 》P183的疑问

提问人：gong2816 时间：2016-08-07 11:52:07
案例 36 中，处置子公司时，逆流交易形成的资产不进行调整，但逆流交易未实现损益是应当由子公司与母公司分配承担的，在子公司处置后，原本由该子公司分担的未实现的内部交易损益由谁承担呢？

回答人：chenyiwei
逆流交易的未实现损益原先是体现在子公司个别报表中的，实际上 100 ％归属于子公司，合并报表准则第三十六条的规定（要求逆流交易未实现损益按子公司的股权比例在母公司股东和少数股东之间分摊，注意不是在母子公司之间分配承担）恰恰说明了这部分未实现损益全部归属于子公司。 由于内部逆流交易未实现损益的抵销实际上调整了子公司的净资产，因此在逆流交易损益对外实现前处置子公司股权，在计算处置损益时，实际上作为减数的子公司净资产价值与其帐面净资产存在差异（需进一步扣除未实现逆流交易损益金额），相应地逆流交易损益的实现是通过处置损益体现出来的。但是，标的资产因为在母公司体内，并未对外处置，所以在合并报表层面继续保持原先的计量基础不变。